臺灣屏東地方法院刑事判決
111年度訴字第667號
公  訴  人  臺灣屏東地方檢察署檢察官
被      告  黃政文


上列被告因傷害案件，經檢察官聲請以簡易判決處刑（111年度
偵字第9189號），本院認不宜以簡易判決處刑（原受理案號：11
1年度簡字第1482號），改依通常程序審理，判決如下：
    主  文
本件公訴不受理。
    理  由
一、聲請意旨如附件檢察官聲請簡易判決處刑書之記載。
二、按被告死亡者，應為不起訴之處分，刑事訴訟法第252條第6
    款定有明文；又按起訴之程序違背規定者，法院應諭知不受
    理之判決，並得不經言詞辯論為之，同法第303條第1款、第
    307條分別定有明文。再檢察官就簡易判決處刑之聲請，與
    起訴有同一之效力，法院於審理後認應為不受理判決之諭知
    者，應適用通常程序審判之，刑事訴訟法第451條第3項、第
    451條之1第4項但書第3款及第452條已明揭其旨。
三、經查，被告黃政文因傷害案件，經檢察官於民國111年8月9
    日以111年度偵字第9189號向本院聲請以簡易判決處刑，同
    年10月4日繫屬本院乙節，有本院收文章戳章、臺灣屏東地
    方法院檢察署檢察官聲請簡易判決處刑書在卷可憑。惟被告
    業於本案繫屬前之111年9月24日死亡，有臺灣高等法院被告
    前案紀錄表及被告之個人基本資料查詢結果各1份附卷可稽
    ，是本件檢察官起訴之程序顯違背規定，揆諸首揭法律規定
    ，爰依法改行通常程序，並不經言詞辯論，逕為諭知不受理
    之判決。
四、依刑事訴訟法第452 條、第303 條第1 款、第307 條，判決
    如主文。
本案經檢察官蕭惠予聲請簡易判決處刑。
中　　華　　民　　國　　111 　年　10  　　月　　28　　日
                  刑事第二庭    審判長法　官  程士傑　 
　　　　　　　　　　　　　　　　　　　法　官　楊子龍 
　　　　　　　　　　　　　　　　　　　法　官　簡光昌
以上正本證明與原本無異。
如不服本判決應於收受判決後20日內向本院提出上訴書狀，並應
敘述具體理由；其未敘述上訴理由者，應於上訴期間屆滿後20日
內向本院補提理由書（均須按他造當事人之人數附繕本）「切勿
逕送上級法院」。
中　　華　　民　　國　　111 　年　　10　　月　　31　　日
                                書記官  許珍滋
【附件】
臺灣屏東地方檢察署檢察官聲請簡易判決處刑書
                                     111年度偵字第9189號
　　被　　　告　黃政文　
上列被告因傷害案件，業經偵查終結，認宜聲請以簡易判決處刑
，茲敘述犯罪事實及證據並所犯法條如下：
　　　　　犯罪事實
一、黃政文與莊洸彬素無恩怨，雙方於民國111年2月21日19時許
    ，在屏東縣潮州鎮光春路與中洲路口之尊王宮前麵攤，因細
    故發生爭執，黃政文因而心生不滿，竟基於傷害人身體之犯
    意，自莊洸彬後方徒手毆擊其右側太陽穴，致其受有右眼結
    膜下出血合併眼瞼瘀血之傷害。
二、案經莊洸彬訴由屏東縣政府警察局潮州分局報告偵辦。
　　　　　證據並所犯法條
一、上揭犯罪事實，業據被告黃政文於警詢及偵查中坦承不諱，
    核與告訴人莊洸彬於警詢及偵查中之指訴相符，復有莊眼科
    診所診斷證明書、蒐證照片6張附卷可參，堪認被告前揭任
    意性自白與事實相符，被告犯嫌洵堪認定。
二、核被告所為，係犯刑法第277條第1項傷害罪嫌。被告前因放
    火案件，經法院判處有期徒刑，於106年6月9日入監執行，1
    09年2月7日徒刑期滿執行完畢，此有卷附刑案資料查註紀錄
    表可佐，其於有期徒刑執行完畢5年內，故意犯本件有期徒
    刑以上之罪，固應依刑法第47條第1項之規定論以累犯並加
    重其刑。然被告所犯前案與本案之罪質不同、犯罪類型迥異
    、侵害法益種類不同，爰請依司法官大法官會議釋字第775
    號解釋意旨，不予加重被告最低本刑。
三、依刑事訴訟法第451條第1項聲請逕以簡易判決處刑。
  　此  致
臺灣屏東地方法院
中　　華　　民　　國　 111　　年　　8 　　月　　9 　　日
                              檢察官  蕭  惠  予
本件正本證明與原本無異
中　　華　　民　　國　 111　　年　　8 　　月　　16　　日
                              書記官  李  暉  鵬